---
title: "Programa Estatal de Prevención y Control de las ETVs de Tabasco 2024 | UIEB´S"
author: "UNIDAD DE INVESTIGACIÓN ENTOMOLOGÍCA DE TABASCO"
output: 
  flexdashboard::flex_dashboard:
    logo:
    horizontal_layout: scroll
    navbar:
       - { title: "", href: "", align: right}
    theme: lumen
    social: [ "twitter", "facebook", "linkedin" ]
    source_code: "https://github.com/ImmerLopez/Rmark"
    toc_depth: 2
    highlight: tango
    editor: visual
---

```{=html}
<style>
.html -widget{
    margin: auto;
  }
</style>  
```
```{r include=FALSE}
library(flexdashboard)
require(pacman)
pacman::p_load(ggplot2,plotly,dplyr,scales,leaflet,
        leaflet.extras,rworldxtra,raster,sf,tidyverse,
        mapview,viridis,RcolorBrewer,readr)

load("~/RMarkdown_Final/denmex_2024_edo27.RData")
```

```{r include=FALSE}
# Metodo por sf
z_tab <- z_tab |> 
    sf::st_as_sf(coords = c("long", "lat"),crs = 4326) |>
    dplyr::mutate(ESTATUS_CASO = ifelse(ESTATUS_CASO == 1,
                                        "Probable",
                                        "Confirmado"))
```

```{r include=FALSE}
# Filtrado de Variables
Confirmados <- z_tab |>
    dplyr::filter(ESTATUS_CASO == "Confirmado")
Probables <- z_tab |>
    dplyr::filter(ESTATUS_CASO == "Probable")
DENV_1 <- z_tab |>
    dplyr::filter(ESTATUS_CASO == "Confirmado") |>
    dplyr::filter(DENGUE_SER_TRIPLEX == 1)
DENV_2 <- z_tab |>
    dplyr::filter(ESTATUS_CASO == "Confirmado") |>
    dplyr::filter(DENGUE_SER_TRIPLEX == 2)
DENV_3 <- z_tab |>
    dplyr::filter(ESTATUS_CASO == "Confirmado") |>
    dplyr::filter(DENGUE_SER_TRIPLEX == 3)
DENV_4 <- z_tab |>
    dplyr::filter(ESTATUS_CASO == "Confirmado") |>
    dplyr::filter(DENGUE_SER_TRIPLEX == 4)

```

# Distribución del Dengue {data-navmenu="Dengue" data-icon="fa-list"}

### Mapa: Distribución del Dengue

```{r Casos, include=TRUE, message = FALSE}
mapview::mapview(Probables,color = "white", col.regions = "#ABC3DB") + 
mapview::mapview(Confirmados,color = "white", col.regions = "#0920DB") +
mapview::mapview(DENV_1,color = "white", col.regions = "#1F9DDB") +
mapview::mapview(DENV_2,color = "white", col.regions = "#00E18B") + 
mapview::mapview(DENV_3,color = "white", col.regions = "#DB0C28") +
mapview::mapview(DENV_4,color = "white", col.regions = "orange")
```

# Panorama Epidemiológico {data-navmenu="Dengue" data-icon="fa-list"}

## Columna 2

### Gráfica: Casos Confirmados en Tabasco

```{r echo=FALSE}
dengue <- read.csv("~/RMarkdown_Final/Casc_serotipos_2016-2024.csv",na.string = "")
dengue_fil <- dplyr::filter(dengue, DES_DIAG_FINAL %in%
                            c("DENGUE GRAVE",
                              "DENGUE NO GRAVE",
                              "DENGUE CON SIGNOS DE ALARMA"))

x <-
  ggplot2::ggplot(dengue_fil, aes(ANO, fill ="Confirmados")) +   geom_bar(width = 0.7) +
  scale_x_continuous(breaks = seq(2016,2024, by = 1)) +
  labs(fill = "Casos",
       y = "Numero de Casos")
   
plotly::ggplotly(x)  
```

### Gráfica: Casos Probables y Confirmados en Tabasco

```{r echo=FALSE}
dengue <- read.csv("~/RMarkdown_Final/Casc_serotipos_2016-2024.csv",na.string = "")
```

```{r echo=FALSE}

#dengue_fi <- dplyr::filter(dengue, ESTATUS_CASO %in%
#                           c("Confirmado",                   #                              "Probable"))
dengue_fi <- dengue|>
  dplyr::mutate(ESTATUS_CASO = ifelse(ESTATUS_CASO == 1,
                                      "Probable",
                                      "Confirmado"))

x1 <-
  ggplot2::ggplot(dengue_fi, aes(ANO, fill = ESTATUS_CASO)) + 
  geom_bar(width = 0.7) +
  scale_x_continuous(breaks = seq(2016,2024, by = 1)) +
  labs(fill = "Casos",
       y = "Numero de Casos"
       )

plotly::ggplotly(x1)
```

## Columna 1

### Gráfica: Casos confirmados por Diagnostico en Tabasco

```{r echo=FALSE}
dengue_fil <- dplyr::filter(dengue, DES_DIAG_FINAL 
                            %in% c("DENGUE GRAVE",
                                   "DENGUE NO GRAVE",
                                   "DENGUE CON SIGNOS DE ALARMA"))


x2= ggplot(dengue_fil, aes(ANO, fill= DES_DIAG_FINAL)) + 
    geom_bar() +
    scale_x_continuous(breaks = seq(2016,2024, by = 1)) +
    labs(fill = "Casos por Diagnostico",
         y = "Numero de Casos"
    )

plotly::ggplotly(x2)
```

### Gráfica: Confirmados por Municipios, año 2024.

```{r echo=FALSE}
dengue <- read.csv("~/RMarkdown_Final/Casc_serotipos_2016-2024.csv",na.string = "")
```

```{r echo=FALSE}
dengue_mun <- dplyr::filter(dengue, DES_DIAG_FINAL 
                            %in% c("DENGUE GRAVE",
                                   "DENGUE NO GRAVE",
                                   "DENGUE CON SIGNOS DE ALARMA"))

deng_m <- dplyr::filter(dengue_mun,DES_EDO_RES == "TABASCO" &
                                                 ANO=="2024") 


x4= ggplot(deng_m, aes(DES_MPO_RES, fill= DES_DIAG_FINAL)) + 
    geom_bar() +
    coord_flip() +
    labs(fill = "Casos por Diagnostico",
         x = "Municipios",
         y = "Numero de Casos"
    )

plotly::ggplotly(x4)
```

# Casos en el Tiempo {data-navmenu="Dengue" data-icon="fa-list"}

```{r echo=FALSE}
dengue <- read.csv("~/RMarkdown_Final/Casc_serotipos_2016-2024.csv",na.string = "")
```

### Casos através del Tiempo

```{r echo=FALSE}

dengue_m <- dplyr::filter(dengue, DES_DIAG_FINAL 
                          %in% c("DENGUE GRAVE",
                                 "DENGUE NO GRAVE",
                                 "DENGUE CON SIGNOS DE ALARMA"))

grap <- dengue_m %>% 
    filter(ANO >= 2016 & ANO <= 2024) %>%
    group_by(ANO,SEM) %>%  count(ESTATUS_CASO)

f <- ggplot2::ggplot(grap, aes(SEM,n, group = ANO, color= ANO)) +
     geom_line(lwd=0.9)+
     geom_point(size=2) +
     scale_x_continuous(breaks = c(1:52)) +
     xlab('Semanas Epidemiológicas')+
     ylab('Número de Casos') +
     scale_color_viridis_c(direction = -1,"")

plotly::ggplotly(f)
```

# HeatMap {data-navmenu="Mapas Interactivos" data-icon="fa-list"}

### Heatmap de Casos por Municipio 2024

```{r echo=FALSE}
mup_tab_fil<- dplyr::filter(dengue, DES_DIAG_FINAL 
                            %in% c("DENGUE GRAVE",
                                   "DENGUE NO GRAVE",
                                   "DENGUE CON SIGNOS DE ALARMA"
                                   )) 
mup_tab <-  mup_tab_fil %>% 
    filter(DES_EDO_RES == "TABASCO" & ANO == 2024 )
    
nva_tab <- mup_tab %>%
group_by(DES_MPO_RES,SEM) %>%
count(ESTATUS_CASO) 

nva_tab <- rename(nva_tab, Casos = "n", Municipio = "DES_MPO_RES")

heatmap_plot <- ggplot(nva_tab, aes(x = SEM, y = reorder(Municipio,Casos), fill = Casos, label = Casos)) +
    geom_tile(color = "white") + # Create heatmap
    geom_text(color = "white", size = 3) + # Add text labels
    scale_x_continuous(breaks = c(1:52)) +
    scale_fill_viridis_c(option = "viridis") +
    #scale_fill_gradient(low = "lightblue", high = "darkblue") + # Set color gradient
    theme_minimal() + # Set theme
    labs(x = "Semanas", y = "Municipio", title = "Heatmap de Casos por Municipio") + # Labels
    theme(axis.text.x = element_text(angle = 45, hjust = 1)) # 
plotly::ggplotly(heatmap_plot)
```

# HeatMap Casos 2024 {data-navmenu="Mapas Interactivos" data-icon="fa-list"}

### Heatmap de Casos por Municipio 2024

```{r echo=FALSE}
dengue <- read.csv("~/RMarkdown_Final/Casc_serotipos_2016-2024.csv",na.string = "")
```

```{r echo=FALSE}
# extrae los municipios de tabasco
mun_tab <- rgeomex::AGEM_inegi19_mx |>
    dplyr::filter(CVE_ENT == "27")

dengue_m <- dplyr::filter(dengue, DES_DIAG_FINAL 
                          %in% c("DENGUE GRAVE",
                                 "DENGUE NO GRAVE",
                                 "DENGUE CON SIGNOS DE ALARMA")& ANO == "2024")  

nva_tab <- dengue_m %>%  group_by(DES_MPO_RES) %>%  count(ESTATUS_CASO)


nva_tab <- nva_tab %>% 
    mutate(DES_MPO_RES = case_when(DES_MPO_RES == "BALANCAN" ~ "Balancán",
                                   DES_MPO_RES == "CARDENAS  TAB" ~ "Cárdenas",
                                   DES_MPO_RES == "CENTLA" ~ "Centla",
                                   DES_MPO_RES == "CENTRO" ~ "Centro",
                                   DES_MPO_RES == "COMALCALCO" ~ "Comalcalco",
                                   DES_MPO_RES == "CUNDUACAN" ~ "Cunduacán",
                                   DES_MPO_RES == "EMILIANO ZAPATA  TAB" ~ "Emiliano Zapata",
                                   DES_MPO_RES == "HUIMANGUILLO" ~ "Huimanguillo",
                                   DES_MPO_RES == "JALAPA" ~ "Jalapa",
                                   DES_MPO_RES == "JALPA DE MENDEZ" ~ "Jalpa de Méndez",
                                   DES_MPO_RES == "JONUTA" ~ "Jonuta",
                                   DES_MPO_RES == "MACUSPANA" ~ "Macuspana",
                                   DES_MPO_RES == "NACAJUCA" ~ "Nacajuca",
                                   DES_MPO_RES == "PARAISO" ~ "Paraíso",
                                   DES_MPO_RES == "TACOTALPA" ~ "Tacotalpa",
                                   DES_MPO_RES == "TEAPA" ~ "Teapa",
                                   DES_MPO_RES == "TENOSIQUE" ~ "Tenosique",
                                   TRUE ~ DES_MPO_RES))

all_data <- inner_join(mun_tab, nva_tab, by = c("NOMGEO" = "DES_MPO_RES")) 

data_cas <- rename(all_data, Casos = "n")


mapview::mapview(data_cas, zcol= "Casos", col.region=viridis::viridis_pal(option = "H"),
                 label = all_data$NOMGEO) 

```

# Mapa de Calor del Dengue {data-navmenu="Mapas Interactivos" data-icon="fa-list"}

```{r echo=FALSE}
load("~/RMarkdown_Final/denmex_2024_edo27.RData")
#head(z_tab)

# Nombre de diagnostico confirmado
Diag_Names <- z_tab$DES_DIAG_FINAL %>% unique(na.rm =FALSE) 
#view(Diag_Names)

Spp_Pres <- list()
for (i in 1:length(Diag_Names)) {
    Spp_Pres[[i]] <- z_tab %>% dplyr::filter(DES_DIAG_FINAL ==
                                             Diag_Names[i])
}
names(Spp_Pres) <- Diag_Names
```

```{r echo=FALSE}
Heat_Map <- leaflet() %>% addTiles()
for (i in 1:length(Spp_Pres)) {
    Heat_Map <- Heat_Map %>% addHeatmap(data = Spp_Pres[[i]], 
                                        lat = ~lat, lng = ~long, group = Diag_Names[i], blur = 20, radius = 35)
}

Heat_Map <- Heat_Map %>% addLayersControl(baseGroups = Diag_Names, 
                                          options = layersControlOptions(collapsed = TRUE))
Heat_Map
```

# Distrbución del Dengue Agrupado {data-navmenu="Mapas Interactivos" data-icon="fa-list"}

```{r echo=FALSE}
load("~/RMarkdown_Final/denmex_2024_edo27.RData")

dengue_m <- dplyr::filter(z_tab, DES_DIAG_FINAL %in%
                               c("DENGUE GRAVE",
                                 "DENGUE NO GRAVE",
                                 "DENGUE CON SIGNOS DE ALARMA"))

leaflet(dengue_m) %>% addTiles() %>% addProviderTiles(providers$CartoDB.Positron) %>%
    #addBootstrapDependency() %>%
    addMarkers(data=dengue_m,
               lat=~lat, lng=~long, 
               label=~DES_DIAG_FINAL,
               popup = paste0("Nombre:", as.character(dengue_m$DES_DIAG_FINAL)),
               clusterOptions = markerClusterOptions(removeOutsideVisibleBounds = F),
               labelOptions = labelOptions(noHide = F,
                                           direction = 'auto'))
```

------------------------------------------------------------------------

# Balancán {data-navmenu="Mapas de Calor" data-icon="fa-list"}

## Columna 1

### **Acumulado**

```{r echo=FALSE}
densnv::mp_heatmap(locality = "Balancán",
                   cve_edo = "27",
                   geocoded_datasets = z_tab,
                   zoom = 15,
                   status_caso = c(1,2),
                   week = c(1:39),
                   alpha = 0.2,
                   static = TRUE,
                   # “terrain”, “satellite”, “roadmap”, “hybrid”
                   map_type = "hybrid")
```

## Columna 2

### **Último Mes**

```{r}
densnv::mp_heatmap(locality = "Balancán",
                   cve_edo = "27",
                   geocoded_datasets = z_tab,
                   zoom = 15,
                   status_caso = c(1,2),
                   week = c(36:39),
                   alpha = 0.2,
                   static = TRUE,
                   # “terrain”, “satellite”, “roadmap”, “hybrid”
                   map_type = "hybrid")
```

## Columna 3

### **Últimas 2 Semanas**

```{r}
densnv::mp_heatmap(locality = "Balancán",
                   cve_edo = "27",
                   geocoded_datasets = z_tab,
                   zoom = 15,
                   status_caso = c(1,2),
                   week = c(38:39),
                   alpha = 0.2,
                   static = TRUE,
                   # “terrain”, “satellite”, “roadmap”, “hybrid”
                   map_type = "hybrid")
```

------------------------------------------------------------------------

# Cardenás {data-navmenu="Mapas de Calor" data-icon="fa-list"}

## Columna 1

### **Acumulado**

```{r echo=FALSE}
densnv::mp_heatmap(locality = "Cárdenas",
                   cve_edo = "27",
                   geocoded_datasets = z_tab,
                   zoom = 15,
                   status_caso = c(1,2),
                   week = c(1:39),
                   alpha = 0.2,
                   static = TRUE,
                   # “terrain”, “satellite”, “roadmap”, “hybrid”
                   map_type = "hybrid")
```

## Columna 2

### **Último Mes**

```{r}
densnv::mp_heatmap(locality = "Cárdenas",
                   cve_edo = "27",
                   geocoded_datasets = z_tab,
                   zoom = 15,
                   status_caso = c(1,2),
                   week = c(36:39),
                   alpha = 0.2,
                   static = TRUE,
                   # “terrain”, “satellite”, “roadmap”, “hybrid”
                   map_type = "hybrid")
```

## Columna 3

### **Últimas 2 Semanas**

```{r}
densnv::mp_heatmap(locality = "Cárdenas",
                   cve_edo = "27",
                   geocoded_datasets = z_tab,
                   zoom = 15,
                   status_caso = c(1,2),
                   week = c(38:39),
                   alpha = 0.2,
                   static = TRUE,
                   # “terrain”, “satellite”, “roadmap”, “hybrid”
                   map_type = "hybrid")
```

------------------------------------------------------------------------

# Centla {data-navmenu="Mapas de Calor" data-icon="fa-list"}

## Columna 1

### **Acumulado**

```{r echo=FALSE}
densnv::mp_heatmap(locality = "Frontera",
                   cve_edo = "27",
                   geocoded_datasets = z_tab,
                   zoom = 15,
                   status_caso = c(1,2),
                   week = c(1:39),
                   alpha = 0.2,
                   static = TRUE,
                   # “terrain”, “satellite”, “roadmap”, “hybrid”
                   map_type = "hybrid")
```

## Columna 2

### **Último Mes**

```{r}
densnv::mp_heatmap(locality = "Frontera",
                   cve_edo = "27",
                   geocoded_datasets = z_tab,
                   zoom = 15,
                   status_caso = c(1,2),
                   week = c(36:39),
                   alpha = 0.2,
                   static = TRUE,
                   # “terrain”, “satellite”, “roadmap”, “hybrid”
                   map_type = "hybrid")
```

## Columna 3

### **Últimas 2 Semanas**

```{r}
densnv::mp_heatmap(locality = "Frontera",
                   cve_edo = "27",
                   geocoded_datasets = z_tab,
                   zoom = 15,
                   status_caso = c(1,2),
                   week = c(38:39),
                   alpha = 0.2,
                   static = TRUE,
                   # “terrain”, “satellite”, “roadmap”, “hybrid”
                   map_type = "hybrid")
```

------------------------------------------------------------------------

# Centro {data-navmenu="Mapas de Calor" data-icon="fa-list"}

## Columna 1

### **Acumulado**

```{r echo=FALSE}
densnv::mp_heatmap(locality = "Villahermosa",
                   cve_edo = "27",
                   geocoded_datasets = z_tab,
                   zoom = 14,
                   status_caso = c(1,2),
                   week = c(1:39),
                   alpha = 0.2,
                   static = TRUE,
                   # “terrain”, “satellite”, “roadmap”, “hybrid”
                   map_type = "hybrid")
```

## Columna 2

### **Último Mes**

```{r}
densnv::mp_heatmap(locality = "Villahermosa",
                   cve_edo = "27",
                   geocoded_datasets = z_tab,
                   zoom = 14,
                   status_caso = c(1,2),
                   week = c(36:39),
                   alpha = 0.2,
                   static = TRUE,
                   # “terrain”, “satellite”, “roadmap”, “hybrid”
                   map_type = "hybrid")
```

## Columna 3

### **Últimas 2 Semanas**

```{r}
densnv::mp_heatmap(locality = "Villahermosa",
                   cve_edo = "27",
                   geocoded_datasets = z_tab,
                   zoom = 14,
                   status_caso = c(1,2),
                   week = c(38:39),
                   alpha = 0.2,
                   static = TRUE,
                   # “terrain”, “satellite”, “roadmap”, “hybrid”
                   map_type = "hybrid")
```

------------------------------------------------------------------------

# Comalcalco {data-navmenu="Mapas de Calor" data-icon="fa-list"}

## Columna 1

### **Acumulado**

```{r echo=FALSE}
densnv::mp_heatmap(locality = "Comalcalco",
                   cve_edo = "27",
                   geocoded_datasets = z_tab,
                   zoom = 15,
                   status_caso = c(1,2),
                   week = c(1:39),
                   alpha = 0.2,
                   static = TRUE,
                   # “terrain”, “satellite”, “roadmap”, “hybrid”
                   map_type = "hybrid")
```

## Columna 2

### **Último Mes**

```{r}
densnv::mp_heatmap(locality = "Comalcalco",
                   cve_edo = "27",
                   geocoded_datasets = z_tab,
                   zoom = 15,
                   status_caso = c(1,2),
                   week = c(36:39),
                   alpha = 0.2,
                   static = TRUE,
                   # “terrain”, “satellite”, “roadmap”, “hybrid”
                   map_type = "hybrid")
```

## Columna 3

### **Últimas 2 Semanas**

```{r}
densnv::mp_heatmap(locality = "Comalcalco",
                   cve_edo = "27",
                   geocoded_datasets = z_tab,
                   zoom = 15,
                   status_caso = c(1,2),
                   week = c(38:39),
                   alpha = 0.2,
                   static = TRUE,
                   # “terrain”, “satellite”, “roadmap”, “hybrid”
                   map_type = "hybrid")
```

------------------------------------------------------------------------

# Cunduacán {data-navmenu="Mapas de Calor" data-icon="fa-list"}

## Columna 1

### **Acumulado**

```{r echo=FALSE}
densnv::mp_heatmap(locality = "Cunduacán",
                   cve_edo = "27",
                   geocoded_datasets = z_tab,
                   zoom = 15,
                   status_caso = c(1,2),
                   week = c(1:39),
                   alpha = 0.2,
                   static = TRUE,
                   # “terrain”, “satellite”, “roadmap”, “hybrid”
                   map_type = "hybrid")
```

## Columna 2

### **Último Mes**

```{r}
densnv::mp_heatmap(locality = "Cunduacán",
                   cve_edo = "27",
                   geocoded_datasets = z_tab,
                   zoom = 15,
                   status_caso = c(1,2),
                   week = c(36:39),
                   alpha = 0.2,
                   static = TRUE,
                   # “terrain”, “satellite”, “roadmap”, “hybrid”
                   map_type = "hybrid")
```

## Columna 3

### **Últimas 2 Semanas**

```{r}
densnv::mp_heatmap(locality = "Cunduacán",
                   cve_edo = "27",
                   geocoded_datasets = z_tab,
                   zoom = 15,
                   status_caso = c(1,2),
                   week = c(38:39),
                   alpha = 0.2,
                   static = TRUE,
                   # “terrain”, “satellite”, “roadmap”, “hybrid”
                   map_type = "hybrid")
```

------------------------------------------------------------------------

# Emiliano Zapata {data-navmenu="Mapas de Calor" data-icon="fa-list"}

## Columna 1

### **Acumulado**

```{r echo=FALSE}
densnv::mp_heatmap(locality = "Emiliano Zapata",
                   cve_edo = "27",
                   geocoded_datasets = z_tab,
                   zoom = 15,
                   status_caso = c(1,2),
                   week = c(1:39),
                   alpha = 0.2,
                   static = TRUE,
                   # “terrain”, “satellite”, “roadmap”, “hybrid”
                   map_type = "hybrid")
```

## Columna 2

### **Último Mes**

```{r}
densnv::mp_heatmap(locality = "Emiliano Zapata",
                   cve_edo = "27",
                   geocoded_datasets = z_tab,
                   zoom = 15,
                   status_caso = c(2),
                   week = c(36:39),
                   alpha = 0.2,
                   static = TRUE,
                   # “terrain”, “satellite”, “roadmap”, “hybrid”
                   map_type = "hybrid")
```

## Columna 3

### **Últimas 2 Semanas**

```{r}
densnv::mp_heatmap(locality = "Emiliano Zapata",
                   cve_edo = "27",
                   geocoded_datasets = z_tab,
                   zoom = 15,
                   status_caso = c(2),
                   week = c(38:39),
                   alpha = 0.2,
                   static = TRUE,
                   # “terrain”, “satellite”, “roadmap”, “hybrid”
                   map_type = "hybrid")
```

------------------------------------------------------------------------

# Huimanguillo {data-navmenu="Mapas de Calor" data-icon="fa-list"}

## Columna 1

### **Acumulado**

```{r echo=FALSE}
densnv::mp_heatmap(locality = "Huimanguillo",
                   cve_edo = "27",
                   geocoded_datasets = z_tab,
                   zoom = 15,
                   status_caso = c(1,2),
                   week = c(1:39),
                   alpha = 0.2,
                   static = TRUE,
                   # “terrain”, “satellite”, “roadmap”, “hybrid”
                   map_type = "hybrid")
```

## Columna 2

### **Último Mes**

```{r}
densnv::mp_heatmap(locality = "Huimanguillo",
                   cve_edo = "27",
                   geocoded_datasets = z_tab,
                   zoom = 15,
                   status_caso = c(1,2),
                   week = c(36:39),
                   alpha = 0.2,
                   static = TRUE,
                   # “terrain”, “satellite”, “roadmap”, “hybrid”
                   map_type = "hybrid")
```

## Columna 3

### **Últimas 2 Semanas**

```{r}
densnv::mp_heatmap(locality = "Huimanguillo",
                   cve_edo = "27",
                   geocoded_datasets = z_tab,
                   zoom = 15,
                   status_caso = c(1,2),
                   week = c(38:39),
                   alpha = 0.2,
                   static = TRUE,
                   # “terrain”, “satellite”, “roadmap”, “hybrid”
                   map_type = "hybrid")
```

------------------------------------------------------------------------

# Jalapa {data-navmenu="Mapas de Calor" data-icon="fa-list"}

## Columna 1

### **Acumulado**

```{r echo=FALSE}
densnv::mp_heatmap(locality = "Jalapa",
                   cve_edo = "27",
                   geocoded_datasets = z_tab,
                   zoom = 15,
                   status_caso = c(1,2),
                   week = c(1:39),
                   alpha = 0.2,
                   static = TRUE,
                   # “terrain”, “satellite”, “roadmap”, “hybrid”
                   map_type = "hybrid")
```

## Columna 2

### **Último Mes**

```{r}
densnv::mp_heatmap(locality = "Jalapa",
                   cve_edo = "27",
                   geocoded_datasets = z_tab,
                   zoom = 15,
                   status_caso = c(1,2),
                   week = c(36:39),
                   alpha = 0.2,
                   static = TRUE,
                   # “terrain”, “satellite”, “roadmap”, “hybrid”
                   map_type = "hybrid")
```

## Columna 3

### **Últimas 2 Semanas**

```{r}
densnv::mp_heatmap(locality = "Jalapa",
                   cve_edo = "27",
                   geocoded_datasets = z_tab,
                   zoom = 15,
                   status_caso = c(2),
                   week = c(38:39),
                   alpha = 0.2,
                   static = TRUE,
                   # “terrain”, “satellite”, “roadmap”, “hybrid”
                   map_type = "hybrid")
```

------------------------------------------------------------------------

# Jalpa de Méndez {data-navmenu="Mapas de Calor" data-icon="fa-list"}

## Columna 1

### **Acumulado**

```{r echo=FALSE}
densnv::mp_heatmap(locality = "Jalpa de Méndez",
                   cve_edo = "27",
                   geocoded_datasets = z_tab,
                   zoom = 15,
                   status_caso = c(1,2),
                   week = c(1:39),
                   alpha = 0.2,
                   static = TRUE,
                   # “terrain”, “satellite”, “roadmap”, “hybrid”
                   map_type = "hybrid")
```

## Columna 2

### **Último Mes**

```{r}
densnv::mp_heatmap(locality = "Jalpa de Méndez",
                   cve_edo = "27",
                   geocoded_datasets = z_tab,
                   zoom = 15,
                   status_caso = c(1,2),
                   week = c(36:39),
                   alpha = 0.2,
                   static = TRUE,
                   # “terrain”, “satellite”, “roadmap”, “hybrid”
                   map_type = "hybrid")
```

## Columna 3

### **Últimas 2 Semanas**

```{r}
densnv::mp_heatmap(locality = "Jalpa de Méndez",
                   cve_edo = "27",
                   geocoded_datasets = z_tab,
                   zoom = 15,
                   status_caso = c(1,2),
                   week = c(38:39),
                   alpha = 0.2,
                   static = TRUE,
                   # “terrain”, “satellite”, “roadmap”, “hybrid”
                   map_type = "hybrid")
```

# Jonuta {data-navmenu="Mapas de Calor" data-icon="fa-list"}

## Columna 1

### **Acumulado**

```{r echo=FALSE}
densnv::mp_heatmap(locality = "Jonuta",
                   cve_edo = "27",
                   geocoded_datasets = z_tab,
                   zoom = 15,
                   status_caso = c(1,2),
                   week = c(1:39),
                   alpha = 0.2,
                   static = TRUE,
                   # “terrain”, “satellite”, “roadmap”, “hybrid”
                   map_type = "hybrid")
```

## Columna 2

### **Último Mes**

```{r}
densnv::mp_heatmap(locality = "Jonuta",
                   cve_edo = "27",
                   geocoded_datasets = z_tab,
                   zoom = 15,
                   status_caso = c(1,2),
                   week = c(36:39),
                   alpha = 0.2,
                   static = TRUE,
                   # “terrain”, “satellite”, “roadmap”, “hybrid”
                   map_type = "hybrid")
```

## Columna 3

### **Últimas 2 Semanas**

```{r}
densnv::mp_heatmap(locality = "Jonuta",
                   cve_edo = "27",
                   geocoded_datasets = z_tab,
                   zoom = 15,
                   status_caso = c(1,2),
                   week = c(38:39),
                   alpha = 0.2,
                   static = TRUE,
                   # “terrain”, “satellite”, “roadmap”, “hybrid”
                   map_type = "hybrid")
```

# Macuspana {data-navmenu="Mapas de Calor" data-icon="fa-list"}

## Columna 1

### **Acumulado**

```{r echo=FALSE}
densnv::mp_heatmap(locality = "Macuspana",
                   cve_edo = "27",
                   geocoded_datasets = z_tab,
                   zoom = 15,
                   status_caso = c(1,2),
                   week = c(1:39),
                   alpha = 0.2,
                   static = TRUE,
                   # “terrain”, “satellite”, “roadmap”, “hybrid”
                   map_type = "hybrid")
```

## Columna 2

### **Último Mes**

```{r}
densnv::mp_heatmap(locality = "Macuspana",
                   cve_edo = "27",
                   geocoded_datasets = z_tab,
                   zoom = 15,
                   status_caso = c(1,2),
                   week = c(36:39),
                   alpha = 0.2,
                   static = TRUE,
                   # “terrain”, “satellite”, “roadmap”, “hybrid”
                   map_type = "hybrid")
```

## Columna 3

### **Últimas 2 Semanas**

```{r}
densnv::mp_heatmap(locality = "Macuspana",
                   cve_edo = "27",
                   geocoded_datasets = z_tab,
                   zoom = 15,
                   status_caso = c(1,2),
                   week = c(38:39),
                   alpha = 0.2,
                   static = TRUE,
                   # “terrain”, “satellite”, “roadmap”, “hybrid”
                   map_type = "hybrid")
```

# Nacajuca {data-navmenu="Mapas de Calor" data-icon="fa-list"}

## Columna 1

### **Acumulado**

```{r echo=FALSE}
densnv::mp_heatmap(locality = "Nacajuca",
                   cve_edo = "27",
                   geocoded_datasets = z_tab,
                   zoom = 15,
                   status_caso = c(1,2),
                   week = c(1:39),
                   alpha = 0.2,
                   static = TRUE,
                   # “terrain”, “satellite”, “roadmap”, “hybrid”
                   map_type = "hybrid")
```

## Columna 2

### **Último Mes**

```{r}
densnv::mp_heatmap(locality = "Nacajuca",
                   cve_edo = "27",
                   geocoded_datasets = z_tab,
                   zoom = 15,
                   status_caso = c(1,2),
                   week = c(36:39),
                   alpha = 0.2,
                   static = TRUE,
                   # “terrain”, “satellite”, “roadmap”, “hybrid”
                   map_type = "hybrid")
```

## Columna 3

### **Últimas 2 Semanas**

```{r}
densnv::mp_heatmap(locality = "Nacajuca",
                   cve_edo = "27",
                   geocoded_datasets = z_tab,
                   zoom = 15,
                   status_caso = c(2),
                   week = c(38:39),
                   alpha = 0.2,
                   static = TRUE,
                   # “terrain”, “satellite”, “roadmap”, “hybrid”
                   map_type = "hybrid")
```

# Paraíso {data-navmenu="Mapas de Calor" data-icon="fa-list"}

## Columna 1

### **Acumulado**

```{r echo=FALSE}
densnv::mp_heatmap(locality = "Paraíso",
                   cve_edo = "27",
                   geocoded_datasets = z_tab,
                   zoom = 15,
                   status_caso = c(1,2),
                   week = c(1:39),
                   alpha = 0.2,
                   static = TRUE,
                   # “terrain”, “satellite”, “roadmap”, “hybrid”
                   map_type = "hybrid")
```

## Columna 2

### **Último Mes**

```{r}
densnv::mp_heatmap(locality = "Paraíso",
                   cve_edo = "27",
                   geocoded_datasets = z_tab,
                   zoom = 15,
                   status_caso = c(2),
                   week = c(36:39),
                   alpha = 0.2,
                   static = TRUE,
                   # “terrain”, “satellite”, “roadmap”, “hybrid”
                   map_type = "hybrid")
```

## Columna 3

### **Últimas 2 Semanas**

```{r}
densnv::mp_heatmap(locality = "Paraíso",
                   cve_edo = "27",
                   geocoded_datasets = z_tab,
                   zoom = 15,
                   status_caso = c(2),
                   week = c(38:39),
                   alpha = 0.2,
                   static = TRUE,
                   # “terrain”, “satellite”, “roadmap”, “hybrid”
                   map_type = "hybrid")
```

# Tacotalpa {data-navmenu="Mapas de Calor" data-icon="fa-list"}

## Columna 1

### **Acumulado**

```{r echo=FALSE}
densnv::mp_heatmap(locality = "Tacotalpa",
                   cve_edo = "27",
                   geocoded_datasets = z_tab,
                   zoom = 15,
                   status_caso = c(1,2),
                   week = c(1:39),
                   alpha = 0.2,
                   static = TRUE,
                   # “terrain”, “satellite”, “roadmap”, “hybrid”
                   map_type = "hybrid")
```

## Columna 2

### **Último Mes**

```{r}
densnv::mp_heatmap(locality = "Tacotalpa",
                   cve_edo = "27",
                   geocoded_datasets = z_tab,
                   zoom = 15,
                   status_caso = c(2),
                   week = c(36:39),
                   alpha = 0.2,
                   static = TRUE,
                   # “terrain”, “satellite”, “roadmap”, “hybrid”
                   map_type = "hybrid")
```

## Columna 3

### **Últimas 2 Semanas**

```{r}
densnv::mp_heatmap(locality = "Tacotalpa",
                   cve_edo = "27",
                   geocoded_datasets = z_tab,
                   zoom = 15,
                   status_caso = c(2),
                   week = c(38:39),
                   alpha = 0.2,
                   static = TRUE,
                   # “terrain”, “satellite”, “roadmap”, “hybrid”
                   map_type = "hybrid")
```

# Teapa {data-navmenu="Mapas de Calor" data-icon="fa-list"}

## Columna 1

### **Acumulado**

```{r echo=FALSE}
densnv::mp_heatmap(locality = "Teapa",
                   cve_edo = "27",
                   geocoded_datasets = z_tab,
                   zoom = 15,
                   status_caso = c(1,2),
                   week = c(1:39),
                   alpha = 0.2,
                   static = TRUE,
                   # “terrain”, “satellite”, “roadmap”, “hybrid”
                   map_type = "hybrid")
```

## Columna 2

### **Último Mes**

```{r}
densnv::mp_heatmap(locality = "Teapa",
                   cve_edo = "27",
                   geocoded_datasets = z_tab,
                   zoom = 15,
                   status_caso = c(1,2),
                   week = c(36:39),
                   alpha = 0.2,
                   static = TRUE,
                   # “terrain”, “satellite”, “roadmap”, “hybrid”
                   map_type = "hybrid")
```

## Columna 3

### **Últimas 2 Semanas**

```{r}
densnv::mp_heatmap(locality = "Teapa",
                   cve_edo = "27",
                   geocoded_datasets = z_tab,
                   zoom = 15,
                   status_caso = c(1,2),
                   week = c(38:39),
                   alpha = 0.2,
                   static = TRUE,
                   # “terrain”, “satellite”, “roadmap”, “hybrid”
                   map_type = "hybrid")
```

# Tenosique de Pino Suarez {data-navmenu="Mapas de Calor" data-icon="fa-list"}

## Columna 1

### **Acumulado**

```{r echo=FALSE}
densnv::mp_heatmap(locality = "Tenosique de Pino Suarez",
                   cve_edo = "27",
                   geocoded_datasets = z_tab,
                   zoom = 15,
                   status_caso = c(1,2),
                   week = c(1:39),
                   alpha = 0.2,
                   static = TRUE,
                   # “terrain”, “satellite”, “roadmap”, “hybrid”
                   map_type = "hybrid")
```

## Columna 2

### **Último Mes**

```{r}
densnv::mp_heatmap(locality = "Tenosique de Pino Suarez",
                   cve_edo = "27",
                   geocoded_datasets = z_tab,
                   zoom = 15,
                   status_caso = c(1,2),
                   week = c(36:39),
                   alpha = 0.2,
                   static = TRUE,
                   # “terrain”, “satellite”, “roadmap”, “hybrid”
                   map_type = "hybrid")
```

## Columna 3

### **Últimas 2 Semanas**

```{r}
densnv::mp_heatmap(locality = "Tenosique de Pino Suarez",
                   cve_edo = "27",
                   geocoded_datasets = z_tab,
                   zoom = 15,
                   status_caso = c(1,2),
                   week = c(38:39),
                   alpha = 0.2,
                   static = TRUE,
                   # “terrain”, “satellite”, “roadmap”, “hybrid”
                   map_type = "hybrid")
```
